【裁判字號】    94,易,356
【裁判日期】    950120
【裁判案由】    違反毒品危害防制條例
【裁判全文】
臺灣花蓮地方法院刑事判決               94年度易字第356號
公  訴  人  臺灣花蓮地方法院檢察署檢察官
被      告  乙○○
上列被告因違反毒品危害防制條例案件，經檢察官提起公訴（94
年度毒偵字第703號、94年度毒偵字第737號、94年度毒偵字第97
5號），被告於本院準備程序進行中，就被訴犯罪事實為有罪之
陳述，經本院合議庭裁定由受命法官獨任進行簡式審判程序審理
後，本院判決如下：
    主  文
乙○○連續施用第二級毒品，累犯，處有期徒刑柒月。扣案之安
非他命捌包（含袋重分別約為壹點參陸公克、參點玖捌公克、壹
點玖貳公克、壹點伍捌公克、零點陸公克、零點伍玖公克、零點
伍捌及零點伍柒公克）均沒收銷燬之。
    事  實
一、乙○○前於民國91年間，因施用第二級毒品案件，經臺灣花
    蓮地方法院檢察署檢察官於91年10月11日聲請送強制戒治，
    並經本院以91年度毒聲字第588 號，裁定令入戒治處所強制
    戒治，於92年11月19日執行完畢釋放，施用毒品犯行部分，
    另經本院於92年5月18日以92年度花簡字第103號案件判處有
    期徒刑四月確定，詎其又於93年間再犯施用毒品案件，經本
    院於93年7月2日以93年度易字第54號案件判處有期徒刑五月
    ，上開徒刑接續於94年1 月28日執行完畢。惟其於強制戒治
    執行完畢釋放後5 年內，復基於施用第二級毒品之概括犯意
    ，自94年4月13日起至同年7月10日止，連續在花蓮縣吉安鄉
    ○○○街11巷9號等處，以將安非他命置於玻璃球燒烤吸食之
    方式，施用第二級毒品安非他命數次，期間先於94年4 月15
    日，經警在花蓮市○○○○街搜索查獲，嗣又經警於94年6 月
    12日，在臺北市大同區○○○路與延平北路口盤檢查獲，並
    扣得其所有之安非他命一包（含袋重約1.36公克），後又於
    94年7月11日，經警在花蓮市○○○路市立圖書館前攔檢查獲
    ，並扣得其所有之安非他命七包（含袋重分別各約3.98公克
    、1.92 公克、1.58公克、0.6公克、0.59公克、0.58、0.57
    公克，合計共約9.82公克）。
二、案經花蓮縣警察局花蓮分局移送花蓮地方法院檢察署及臺北
    市政府警察局大同分局移送臺灣士林地方法院檢察署呈請臺
    灣高等法院檢察署令轉花蓮地方法院檢察署偵查起訴。
    理  由
一、上開事實，業據被告乙○○於警詢、偵查及本院訊問時坦承
    不諱，而被告於上開日期經警查獲後，分別採集其尿液送請
    檢驗，結果均呈安非他命陽性反應乙節，此有卷附慈濟大學
    濫用藥物檢驗中心驗尿報告二份與臺灣檢驗科技股份有限公
    司驗尿報告一份可參，此外，復有扣案之被告所有安非他命
    八包（含袋重分別各約1.36公克、3.98公克、1.92公克、1.
    58公克、0.6公克、0.59公克、0.58及0.57 公克）可佐，另
    上開同時扣案之安非他命七包經送檢驗，有甲基安非他命成
    分，亦有卷附慈濟大學濫用藥物檢驗中心花市警刑字第0940
    013805號鑑定書一份可稽。是被告之自白應可認與事實相符
    ，足以採信。另被告前於民國91年間，因施用第二級毒品案
    件，經臺灣花蓮地方法院檢察署檢察官於91年10月11日聲請
    送強制戒治，並經本院以91年度毒聲字第588 號，裁定令入
    戒治處所強制戒治，於92年11月19日執行完畢釋放，亦有臺
    灣高等法院被告前案紀錄表一份附卷供參。是被告之罪證已
    臻明確，其犯行堪以認定，應予依法論科。
二、核被告所為，係犯毒品危害防制條例第10條第2 項之施用第
    二級毒品罪。被告施用第二級毒品前後之持有第二級毒品行
    為，因意在供己施用，是其持有安非他命之低度行為皆應為
    施用之高度行為所吸收，均不另論罪。又其分別多次施用安
    非他命之行為，時間緊接，所犯罪名相同，顯出於概括之犯
    意反覆而為，為連續犯，依刑法第56條之規定論以一罪，並
    加重其刑。另查被告有如事實欄所載之犯罪前科與執行紀錄
    ，此有臺灣高等法院被告前案紀錄表乙份存卷可按，其於 5
    年內再犯本件有期徒刑以上之罪，為累犯，應依刑法第47條
    之規定加重其刑，並遞加重之。爰審酌被告有前述之犯罪前
    科紀錄，素行非佳，屢次施用毒品，經送觀察勒戒、強制戒
    治之後，仍然再度施用毒品，顯見被告戒除毒癮之意志力薄
    弱，然被告於犯罪後坦承犯行，且表示悔悟等一切情狀，量
    處如主文所示之刑，以示懲儆。扣案之安非他命八包（含袋
    重分別各約1.36公克、3.98公克、1.92公克、1.58公克、0.
    6公克、0.59公克、0.58及0.57 公克），屬毒品危害防制條
    例第2 條第2項第2款規定之第二級毒品，應依毒品危害防制
    條例第18條第1項前段沒收銷燬之。
據上論斷，應依刑事訴訟法第299 條第1項前段、第273條之1第1
項，毒品危害防制條例第10條第2項、第18條第1項前段，刑法第
11條前段、第56條、第47條，判決如主文。
本案經檢察官甲○○到庭執行職務
中    華    民    國    95    年    1     月    20    日
                        臺灣花蓮地方法院刑事第三庭
                                    法  官  張嘉芬
上列正本證明與原本無異。
如對本判決不服，應於送達後10日內，向本院提出上訴狀。（應
抄附繕本）
                                    書記官  林佳慧
中    華    民    國    95    年    1     月    20    日
附錄本判決論罪之法律條文：
毒品危害防制條例第10條第2項：
施用第二級毒品者，處三年以下有期徒刑。


司法院資訊處製作；財團法人民間司法改革基金會備份。
